【裁判字號】    89,訴,180
【裁判日期】    890707
【裁判案由】    公共危險
【裁判全文】
臺灣苗栗地方法院刑事判決                          八十九年度訴字第一八號
    公  訴  人  臺灣苗栗地方法院檢察署檢察官
    被      告  乙○○
右列被告因公共危險案件，經檢察官提起公訴（八十九年度偵字第一五九七號），本
院判決如左：
    主  文
乙○○壅塞陸路，致生往來之危險，累犯，處有期徒刑壹年。
    事  實
一、乙○○曾於民國八十五年一月三日，因業務過失傷害案件，經臺灣板橋地方法院
    判處有期徒刑四月確定，甫於同年四月三十日經易科罰金執行完畢。竟仍不知悔
    改，於八十九年四月十九日凌晨三時五十分許，駕駛車牌號碼為Ａ三─０二六號
    營業用大客車，行經國道一號高速公路北上一三四公里處（苗栗縣公館鄉境內）
    ，因與甲○○駕駛車牌號碼Ｍ四─三五六一號自用小客車發生行車爭道糾紛，竟
    基於壅塞陸路之犯意，遽然將其所駕駛之前開營業用大客車，由外側車道橫停於
    內側車道上，以便將甲○○所駕駛之前開自用小客車攔截於內側車道上，造成高
    速公路上揭路段之壅塞，並因而造成後方由鍾侑恩駕駛車牌號碼ＮＧ─九五六號
    營業用大貨車、陳豐祥駕駛車牌號碼為ＵＫ─八三五三號自用小客車、吳韋寬駕
    駛車牌號碼為二Ｋ─三六七號營業用大貨車、劉寬鳳駕駛車牌號碼二Ｇ─九一二
    六號自用小客車及李志祥駕駛車牌號碼ＢＲ─八二０八號自用小客車因煞車不及
    而發生追撞車禍，致生往來之危險。嗣經警據報到場處理，始查悉上情。
二、案經內政部警政署國道公路警察局第二警察隊報請臺灣苗栗地方法院檢察署檢察
    官偵查起訴。
    理  由
一、訊據被告乙○○，對於右揭時地與甲○○因發生行車爭道糾紛並進而將其前開營
    業用大客車，由外側車道橫停於內側車道之事實固供認不諱，惟矢口否認有何壅
    塞陸路之故意，辯稱：伊沒有惡意，將車子停下來只是要叫甲○○不要這樣開車
    云云。惟查：（一）右揭事實，業據當時在場駕駛車輛之證人甲○○、鍾侑恩、
    陳豐祥、吳韋寬、劉寬鳳、李志祥等人於警訊中證述綦詳，復有道路交通事故調
    查報告表一紙在卷可稽。（二）次查，國道一號高速公路係供車輛往來行駛之用
    ，自不允許車輛任意停置，而影響往來行車安全，被告擔任職業營業用大客車駕
    駛，衡情自無不知之理；況查國道一號高速公路北上一三四公里處，並無路肩，
    亦經被告於本院審理中自承在卷（見本院八十九年六月二十三日審理筆錄），證
    被告當時應係見甲○○任意變換車道超其所駕駛之前開營業用大客車，一時心生
    氣憤，方駕車追逐甲○○駕駛之自用小客車，以為報復。被告辯稱伊當時是要叫
    甲○○把車停下來至路肩談一談云云，自不足採。（三）末查，徵諸被告於本院
    審理中，自承知道高速公路上往來行車頻繁，亦知其行為已足生交通往來之危險
    等語（見本院八十九年六月二十三日審理筆錄），竟罔顧車上乘客及其他駕駛人
    之安全，遽然將其所駕駛前開營業用大客車由外側車道橫停於內側車道，以攔截
    甲○○所駕駛之前開自用小客車，其具有壅塞陸路之犯罪故意甚明，其辯稱無犯
    罪故意云云，亦不足採。從而本件事證明確，被告犯行應堪認定。
二、核被告所為，係犯刑法第一百八十五條第一項妨害公眾往來安全罪。查被告曾於
    八十五年一月三日，因業務過失傷害案件，經臺灣板橋地方法院判處有期徒刑四
    月確定，甫於同年四月三十日經易科罰金執行完畢，此有臺灣高等法院檢察署刑
    案紀錄簡覆表一紙在卷可稽，其受有期徒刑之執行完畢，五年以內再犯本件有期
    徒刑以上之罪，為累犯，應依刑法第四十七條之規定加重其刑。爰審酌被告前已
    因駕駛業務過失傷害罪，被判處有期徒刑四月，竟於易科罰金執行完畢後，仍再
    駕駛營業用大客車，於深夜不顧車上乘客及其他駕駛人之安全，遽然在國道一號
    高速公路上從事危險駕車行為，並造成後方五部車之連環車禍，顯見其毫無悔改
    之意，犯行並不可恕；另參以被告犯後亦未與其他受害之乘客及駕駛人達成民事
    和解等一切情狀，量處如主文所示之刑，以示懲儆。
據上論斷，應依刑事訴訟法第二百九十九條第一項前段，刑法第一百八十五條第一項
，罰金罰鍰提高標準條例第一條前段，判決如主文。
本案經檢察官蔡宗熙到庭執行職務。
中      華      民      國    八十九    年      七      月      七      日
                                      臺灣苗栗地方法院刑事庭
                                          法  官  吳  炳  桂
右正本證明與原本無異。
如不服本判決，應於送達後十日內向本院提出上訴狀(須附繕本)，上訴於台灣高等
法院台中分院。
                                          書記官  黃  秀  娟
中      華      民      國    八十九    年      七      月      七      日
附錄本判決論罪科刑法條：
刑法第一百八十五條第一項：
損壞或壅塞陸路、水路、橋樑或其他供公眾往來之設備或以他法致生往來之危險者，
處五年以下有期徒刑、拘役或五百元以下罰金。


司法院資訊處製作；財團法人民間司法改革基金會備份。
